臺灣臺北地方法院刑事判決　　　　　　　　96年度易字第21號
公　訴　人　臺灣臺北地方法院檢察署檢察官
被　　　告　甲○○
　　　　　　丙○○
　　　　　　　　　　　2號3樓.
　　　　　　　　　　（現另案於臺灣臺北監獄執行中）
　　　　　　乙○○
上列被告等因竊盜案件，經檢察官提起公訴（九十五年度偵字第
一五四二七、一七二六八、二一一一五號），本院判決如下：
    主  文
甲○○犯如附表一所示之竊盜罪，共柒罪，均累犯，各處如附表
一所示之刑，應執行有期徒刑參年捌月。並於刑之執行前，令入
勞動場所強制工作參年。扣案如附表二、三所示之物均沒收。
丙○○犯如附表一所示之竊盜罪，共玖罪，均累犯，各處如附表
一所示之刑，應執行有期徒刑伍年貳月。並於刑之執行前，令入
勞動場所強制工作參年。扣案如附表二、三所示之物均沒收。
乙○○犯如附表一所示之竊盜罪，共玖罪，均累犯，各處如附表
一所示之刑，應執行有期徒刑肆年捌月。並於刑之執行前，令入
勞動場所強制工作參年。扣案如附表二、三所示之物均沒收。
    事  實
一、甲○○前於民國九十一年間因毒品案件經臺灣高雄地方法院
    以九十二年度訴字第三九一號判決有期徒刑十月確定，於九
    十三年八月二十四日執行完畢；九十四年間又因毒品案件，
    經臺灣高雄地方法院以九十二年度簡字第四九０七號判決有
    期徒刑四月確定，甫於九十四年七月十七日執行完畢（起訴
    書誤載為九十四年三月十八日執行完畢）；九十五年間因竊
    盜案件經臺灣臺中地方法院以九十五年度偵字第二三五八五
    號案件發佈通緝（嗣經通緝到案並起訴，並由臺灣臺中地方
    法院以九十六年度易字第四八二號判決有期徒刑一年六月，
    並應於刑之執行前，令入勞動場所強制工作三年確定）。丙○○前於九十一年間因贓物案件，經臺灣桃園地方法院以九
    十年度訴字第一五七四號判決有期徒刑一年，並應於刑之執
    行前令入勞動場所強制工作，臺灣高等法院以九十二年度上
    訴字第一一八九號判決駁回上訴，最高法院以九十五年度台
    上字第七三二號撤銷原審判決，發回後由臺灣高等法院以九
    十五年度上更一字第一五０號撤銷原審判決，判決有期徒刑
    一年，並應於刑之執行前令入勞動場所強制工作（尚未確定
    ）；另於九十二年間因竊盜案件經本院以九十一年度易緝字
    第一四九號判決有期徒刑二年二月，嗣經臺灣高等法院以九
    十二年度上易字第三五二四號撤銷原審判決，改判決有期徒
    刑一年二月確定，九十四年七月二十八日縮短刑期假釋出監
    ，甫於九十四年八月十四日縮短刑期執行完畢，未經撤銷假
    釋；又於九十四年間因竊盜等案件經臺灣板橋地方法院以九
    十四年度易字第一八０號判決有期徒刑八月、四月，並定應
    執行刑為有期徒刑十月，上訴後復行撤回上訴而確定；另於
    九十四年間因竊盜案件經臺灣高雄地方法院以九十三年度易
    字第一三三六號判決有期徒刑一年二月，嗣經臺灣高等法院
    高雄分院以九十四年度上易字第七四三號判決駁回上訴確定
    （上開十月、一年二月之刑期接續執行，現執行中）。乙○○前因殺人未遂案件經臺灣高雄地方法院以八十三年度訴字
    第二二五九號判決有期徒刑六年，褫奪公權四年確定，八十
    七年十一月二十五日縮短刑期假釋出監；另於九十二年間因
    竊盜案件經臺灣高雄地方法院以九十二年度易字第二五號判
    決有期徒刑二年六月確定，上開假釋經撤銷並接續執行前開
    二刑期，於九十五年四月六日縮短刑期假釋出監，假釋期間
    並付保護管束，甫於九十五年四月十二日縮刑期滿（起訴書
    誤載為九十五年七月十九日），未經撤銷假釋（乙○○嗣於
    九十五年間另因竊盜案件經臺灣高雄地方法院以九十五年度
    易字第一七一八號判決有期徒刑八月，上訴後復撤回上訴確
    定；同年間又因竊盜案件經臺灣高雄地方法院檢察署檢察官
    起訴後，由臺灣高雄地方法院以九十六年度簡字第九八０號
    案件審理中）。甲○○、丙○○、乙○○三人均構成累犯。
二、詎甲○○、丙○○、乙○○三人仍不知悔改，均有以竊盜為
    犯罪之習慣，另基於為自己不法所有之共同概括犯意聯絡，
    由丙○○親自教授甲○○、乙○○竊取賓士車後視鏡之方法
    後，再由丙○○駕駛向不知情之洪浩軍所借得之車號Ｈ二－
    六八二三號自小客車搭載甲○○、乙○○二人，並共同攜帶
    附表二足供兇器使用之螺絲起子、電鑽、剪刀等工具，前往
    附表一編號一、二所示之臺北縣淡水鎮○○路一號淡水捷運
    站地下一樓停車場，由甲○○、乙○○持附表二所示足供兇
    器使用之螺絲起子、電鑽、剪刀等工具，分別下手行竊丁○○、己○○所有之賓士車後視鏡，得手後離去。丙○○、甲○○、乙○○得手後乃食髓知味，又另共同基於為自己不法
    所有之犯意聯絡，再持附表二所示足供兇器使用之螺絲起子
    、電鑽、剪刀等工具，於附表一編號三至七號所示時間分別
    起意，又由丙○○駕駛前開Ｈ二－六八二三號自小客車搭載
    甲○○、乙○○，進入附表一編號三至七號所示停車場由甲○○、乙○○持上開工具動手行竊各該賓士車之後視鏡，丙○○則負責在車上為其二人把風，並約定以按鳴喇叭為暗號
    。其後，乙○○為方便行竊，乃又於九十五年七月十四日向
    吉利汽車商行租用車號四五二九－ＤＣ號車輛，而又與丙○○、甲○○分別起意而共同基於為自己不法所有之犯意聯絡
    ，由丙○○、乙○○分別駕駛Ｈ二－六八二三號、四五二九
    －ＤＣ號車輛，甲○○則分別搭乘丙○○或乙○○所駕駛車
    輛，而攜帶附表二、三所示足供兇器使用之電鑽、剪刀、起
    子等物，前往附表一編號八至十二號所示地點，由乙○○持
    附表三所示工具下手竊得附表一編號八至十二號所示賓士車
    之後視鏡，丙○○、甲○○則在旁邊為乙○○把風。丙○○
    、甲○○、乙○○分別竊得附表一所示賓士車後視鏡後，交
    由丙○○出售，一個後視鏡賣得新台幣（下同）一千元，丙○○分得其中五百元，剩餘之五百元則由實際動手之乙○○
    或甲○○分得。嗣經警調閱附表一所示停車場監視錄影帶後
    ，先於九十五年七月十八日二十時三十分許前往臺北市○○
    區○○路一九九號租車行查緝此竊盜案件時，適乙○○前往
    返還所租用之四五二九－ＤＣ號車輛時為警查獲，並經乙○○同意搜索後於其位於臺北縣泰山鄉○○路○段一四二巷一
    一二號三樓之三住處扣得附表三所示其所有用以竊盜之工具
    。後又經警於翌（十九）日凌晨五時三十分許，在臺北市中
    山區○○○路二六一號前，查獲丙○○、甲○○，並於其等
    所駕駛之車號Ｈ二－六八二三號自小客車上，扣得丙○○所
    有用以竊取附表一所示後視鏡之工具等物，而查獲上情。
三、案經被害人辰○○等人訴由台北市政府警察局信義分局、中
    山分局、大安分局報告臺灣臺北地方法院檢察署檢察官偵查
    起訴。
    理  由
一、訊據被告丙○○、甲○○、乙○○雖均不否認有駕駛上開車
    號Ｈ二－六八二三號、四五二九－ＤＣ號車輛由甲○○、乙○○分別下手行竊賓士車之後視鏡，得手後則由丙○○以每
    個後視鏡一千元之價格銷售，丙○○與實際動手之甲○○或
    乙○○分別分得其中之五百元等情（見本院九十六年四月十
    一日審判筆錄第九、十頁），惟均否認有行竊如附表一所示
    數量之後視鏡，均辯稱：沒有做那麼多件，但做幾件不清楚
    等詞。
二、經查：
  (一)附表一所示各被害人確於附表一所示時間，將其等所駕駛之
    賓士車輛停放於附表一所示各停車場內，其後發現車輛之後
    視鏡均遭竊等情，分據證人即被害人丁○○、己○○、辰○○、戊○○、寅○○、辛○○、丑○○、庚○○、癸○○、
　  子○○、壬○○、卯○○分別於警詢、偵查中指（證）述綦
    詳（見第一五四二七號偵查卷第三一至三六、一三九至一四
    四、一四八至一五０、一五四至一五五、一七七至一八０、
　　一九０至一九二頁、第二一一一五號偵查卷第二三至二六、
　  三十、三一頁、第一七二六八號偵查卷第十二至十五頁），
    並有遭竊車輛之照片在卷可稽（見第一五四二七號偵查卷第
    二一二至二一四頁），堪信為真。惟被害人停放車輛之時間
    與發現遭竊之時間分別有相當之差距，是分別依照上開被害
    人陳述進入停車場時間、發現遭竊時間及後述(二)被告三人所
    駕駛車輛進入停車場之時間，更正如附表一所示之時間，亦
    附此說明。
  (二)又被告丙○○所駕駛之Ｈ二－六八二三號係伊向不知情之洪
    浩軍所借用，並分別於九十五年六月二十六日十一時十八分
    許進入附表一編號編號一、二遭竊車輛停放之停車場、同年
    七月九日進入附表一編號三、四號遭竊車輛停放之停車場、
    同年七月十日十二時三十四分許進入附表一編號五、六號遭
    竊車輛停放之停車場、同年七月十一日十時十五分許進入附
    表一編號七號遭竊車輛停放之停車場；而被告乙○○於九十
    五年七月十四日向吉利汽車商行所租用之車號四五二九－Ｄ
    Ｃ號車輛則於同年七月十七日進入附表一編號八、九號遭竊
    車輛停放之停車場；另其二人駕駛之Ｈ二－六八二三號、四
    五二九－ＤＣ號車輛又於九十五年七月十八日九時四十八分
    先後進入附表一編號十二號遭竊車輛停放之停車場等情，亦
    有各該停車場於六月二十六日、七月九日、七月十日、七月
    十一日、七月十七日、七月十八日之監視錄影帶翻拍照片附
    卷可參（見第一五四二七號偵查卷第一八一至一八七、二一
    六至二二二頁、第二一一五號偵查卷第十八頁、第一七二六
    八號偵查卷第二四、二五頁），且其中六月二十六日、七月
    十七日翻拍照片均有被告乙○○下車之畫面；而證人洪浩軍
    亦證述自六月中旬起，被告丙○○即陸續向其借用Ｈ二－六
    八二三號，並指認七月九日翻拍照片上之人是丙○○乙節（
    見第二一一一五號偵查卷第十四至十六頁），另有被告乙○○租用車輛之出租合約書可憑（第一七二六八號偵查卷第二
    九、三十頁），是可佐被告丙○○供述向洪浩軍借用車輛搭
    載被告甲○○、乙○○前往行竊乙節、被告乙○○供承租用
    前揭車輛與被告丙○○、甲○○分別駕駛各該車輛前往行竊
    乙節為真（見本院九十六年三月七日審判筆錄第五頁、九十
    六年四月十一日審判筆錄第五、六、八頁）。
  (三)又證人辛○○證以：其調停車場監視器錄影帶觀看，有看到
    被告開箱型車進地下停車場，停在某一台車子旁邊，有一個
    人下車，箱型車就開走，那個人速度很快，先去偷一台銀色
    賓士的後視鏡，再去偷其車輛後視鏡，後來偷後視鏡的人就
    從旁邊行人的樓梯上去，被監視器拍到等詞；證人壬○○則
    證述：中午約十二點管理員通知其到現場時，警察已經在現
    場，報案後有調監視器錄影帶，有看到翻拍照片，看到一個
    人偷別人的賓士車，但偷其車的情形沒有照到等語；證人癸○○證稱：其在十七日晚上八點多要去開車時，發現後視鏡
    不見，去找管理員，報警後有看監視錄影帶，看到錄影帶上
    有一台箱型車開進來，坐二個男子，進來後先把車停在另一
    台車前面，一人下車去偷後視鏡，上車後又繼續在停車場繞
    ，到角落時，先放一人下來，另一人開箱型車離開，繳費時
    有被攝影機拍到等語（見第一五四二七號偵查卷第一五四、
    一五五頁），參以被告乙○○以證人身分具結後所證：附表
    一編號一、二、五、六、七是伊三人開一台車去，附表一編
    號八至十二則是被告丙○○叫伊去租車，他與被告甲○○開
    一台車，伊開一台車，他們二人停在旁邊看有沒有人，由伊
    下手偷，編號三、四部分則沒有等情（被告丙○○、甲○○
    對於證人即被告乙○○此部分證述均無意見，被告甲○○亦
    供稱：不是每次作案都是三人一起，有時只有伊與被告丙○○，並由伊下手去偷等語，見本院九十六年三月七日審判筆
    錄第六、七頁、九十六年四月十一日審判筆錄第九頁），被
    告丙○○、甲○○、乙○○確實於附表一所示各時間一同前
    往各該停車場竊取賓士車之後視鏡，其中編號三、四部分，
    被告乙○○則未參與等情，亦足認定。檢察官起訴書認附表
    一編號三、四犯行僅被告丙○○一人行竊、編號八、九為被
    告乙○○與另一名不詳姓名年籍之男子共犯云云，均屬誤會
    。
  (四)按刑法上所謂結夥三人以上係指有共同犯罪之故意，結為一
    夥而言。把風行為，在排除犯罪障礙，助成犯罪之實現，在
    合同意思範圍內分擔犯罪行為之一部，故亦係共同正犯而應
    計入結夥之內，最高法院七十二年度台上字第三二０一號、
    七十六年度台上字第六六七六號判決均同此見解。被告三人
    雖否認行竊犯行有如附表一所示之數量，並辯稱：進去一個
    停車場只有偷一輛車的後視鏡，一起進去由甲○○、乙○○
    分開偷時，另一人所偷的與自己無關云云。惟證人即被告乙○○已詳證：我單獨去的是指他們二人另外開一台車停在我
    行竊地點附近，叫我自己租一台車去做等情，而被告丙○○
    則陳稱：一起去作案時，下手的都是甲○○或乙○○，伊則
    在車上等，幫忙把風等語（見本院九十六年三月七日審判筆
    錄第五頁、九十六年四月十一日審判筆錄第九頁），參以上
    開監視器翻拍照片及證人辛○○、壬○○、癸○○等人證述
    ，足徵被告三人不問係由被告丙○○駕駛Ｈ二－六八二三號
    車輛搭載被告甲○○、乙○○，或其三人分別駕駛Ｈ二－六
    八二三號、四五二九－ＤＣ號車輛一起前往行竊（附表一編
    號三、四僅被告丙○○、甲○○二人），其三人對於被告甲○○、乙○○要分別下手行竊乙節，均知悉且共同前往，僅
    係由被告甲○○、乙○○分別下手，以節省行竊之時間，避
    免遭人發現，至被告甲○○、乙○○依據實際下手行竊而分
    別與被告丙○○平分贓款乙節，僅係其等對於行竊銷贓所得
    之約定分配方式，並不足以排除對於同時間、同地點另一人
    竊取另一輛車之之犯意聯絡與行為分擔，被告三人上開辯解
    ，均非可採。揆諸前開說明，被告丙○○、甲○○、乙○○
    對於附表一編號一、二、五至十二號所示竊盜犯行均有犯意
    聯絡、行為分擔而有結夥三人之犯行，另被告丙○○、甲○○就附表一編號編號三、四號則亦有犯意聯絡與行為分擔無
    誤。
  (五)再按刑法第三百二十一條第一項第三款之攜帶兇器竊盜罪，
    係以行為人攜帶兇器竊盜為其加重條件，此所謂兇器，其種
    類並無限制，凡客觀上足對人之生命、身體、安全構成威脅
    ，具有危險性之兇器均屬之，且祇須行竊時攜帶此種具有危
    險性之兇器為已足，並不以攜帶之初有行兇之意圖為必要。
    螺絲起子為足以殺傷人生命、身體之器械，顯為具有危險性
    之兇器，最高法院七十九年台上字第五二五三號判例意旨可
    資參照。扣案如附表二、三所示工具，為被告三人所持用以
    行竊之工具，且先後於九十五年七月十八日二十時三十分許
    被告乙○○前往臺北市○○區○○路一九九號租車行返還所
    租用之四五二九－ＤＣ號車輛時為警查獲，並經被告乙○○
    同意搜索後於其位於臺北縣泰山鄉○○路○段一四二巷一一
    二號三樓之三住處扣得附表三所示其所有用以竊盜之工具，
    後又經警於翌（十九）日凌晨五時三十分許，在臺北市中山
    區○○○路二六一號前，查獲被告丙○○、甲○○，並於其
    等所駕駛之車號Ｈ二－六八二三號自小客車上查獲扣得附表
    二所示行竊用之工具等情，分據被告乙○○、丙○○供述在
    卷（見第一七二六八號偵查卷第十頁、本院九十六年四月十
    一日審判筆錄第五頁），並有九十五年七月十八日搜索扣押
    筆錄、扣案被告乙○○所有用以竊盜工具之照片、被告乙○○租用車輛之出租合約書、九十五年七月十九日搜索扣押筆
    錄、扣案被告丙○○所有用以竊盜之工具照片二張在卷可佐
    （見第一七二六八號偵查卷第十八至二二、二七、二九頁、
    第一五四二七號偵查卷第四七至五四、八十頁），而扣案之
    電鑽、起子、扳手、剪刀等物分別為機械及電器工具，均為
    鐵製物品，附有把手，以便操作，有扣案物及上開照片可參
    ，其等長、短、大小固不一定，但既足以將後視鏡自車輛上
    取下，剪刀更可剪割物品，若持之戳刺人身自均足以對人之
    身體生命構成危險，而可為兇器使用無誤。
  (六)末查被告甲○○前於九十五年間因竊盜案件經臺灣臺中地方
    法院以九十五年度偵字第二三五八五號案件發佈通緝，嗣經
    通緝到案並起訴，並由臺灣臺中地方法院以九十六年度易字
    第四八二號判決有期徒刑一年六月，並應於刑之執行前，令
    入勞動場所強制工作三年確定；而被告丙○○則於九十五年
    間因竊盜案件經臺灣高雄地方法院以九十三年度易字第一三
    三六號判決有期徒刑一年二月，嗣經臺灣高等法院高雄分院
    以九十四年度上易字第七四三號判決駁回上訴確定，現執行
    中；另被告乙○○則亦於九十五年間另因竊盜案件經臺灣高
    雄地方法院以九十五年度易字第一七一八號判決有期徒刑八
    月，上訴後復撤回上訴確定，同年間又因竊盜案件經臺灣高
    雄地方法院檢察署檢察官起訴後，由臺灣高雄地方法院以九
    十六年度簡字第九八０號案件審理中，分別有其等臺灣高等
    法院辦告前案紀錄表可稽，惟：
  1.被告甲○○上開所涉竊盜案件之犯罪時間自九十四年十二月
    二十五日起至九十五年二月十日，犯罪地點均在臺中縣市，
    有臺灣臺中地方法院九十六年度易字第四八二號判決在本院
    卷可參，距離本案第一次犯行之犯罪時間九十五年六月二十
    六日已相距四月之久，且被告甲○○亦供述：在臺中犯案之
    後有回高雄工作幾個月之後回臺北找被告丙○○，被告丙○○提議去偷，才又跟著去偷，中間並沒有其他竊盜犯行，所
    以該案與本案無任何關連性等語（見本院九十六年三月七日
    審判筆錄第二、三頁），是難認被告甲○○係基於概括犯意
    而為該案與本案附表一編號一、二號之犯行，此亦為上開另
    案判決理由所認，是本案自難為該案確定判決效力所及。
  2.被告丙○○所涉前揭臺灣高雄地方法院以九十三年度易字第
    一三三六號判決之犯罪時間為九十三年七月一日，有該判決
    書可參，距離本案第一次犯行九十五年六月二十六日已有二
    年之久；其於該案犯行後，本案犯行之前雖有另涉其他多起
    竊盜犯行，經臺灣臺中地方法院以九十六年度易字第四八二
    號判決不受理後，由臺灣臺中地方法院檢察署移送本院併辦
    ，惟被告丙○○始終否認該部分併辦犯行（見本院九十六年
    三月七日審判筆錄第三頁、九十六年三月二十七日準備程序
    筆錄第一、二頁），更難認定被告丙○○就相隔二年之久之
    數次竊盜犯行有概括犯意聯絡，是亦不足認定本案為該確定
    判決效力所及（至移送併辦部分詳後述）。
  3.至被告乙○○於本案犯行後所另犯之上開二案，其犯罪時間
    分別在九十五年八月、十一間，有該起訴書二份供參，均為
    刑法修正廢除連續犯規定之後，更與本案犯行無涉。
  (七)被告三人雖於本院審理中對於犯行承認與否前後供述反覆，
    惟依據上開說明，本院認被告三人如附表一所示竊盜犯行均
    已堪認定，其等辯解並非可採。本件事證明確，被告三人犯
    行均堪認定，均應依法論科。
三、論罪科刑：
  (一)附表一編號一、二號連續加重竊盜部分：
  1.被告三人行為後，刑法業於九十四年二月二日公布，於九十
    五年七月一日施行，其中刪除刑法第五十六條，修正第二條
    、第二十五條、第二十六條、第二十八條、第三十三條、第
    五十五條規定。按行為後法律有變更者，適用行為時之法律
    ，但行為後之法律有利於行為人者，適用最有利於行為人之
    法律，現行刑法第二條第一項定有明文。此條規定乃與刑法
    第一條罪刑法定主義契合，而貫徹法律禁止溯及既往原則，
    係規範行為後法律變更所生新舊法律比較適用之準據法，是
    刑法第二條本身雖經修正，但其既屬適用法律之準據法，本
    身尚無比較新舊法之問題，應一律適用裁判時之現行刑法第
    二條規定以決定適用之刑罰法律，先予說明。又以本次刑法
    修正之比較新舊法，應就罪刑有關之共犯、未遂犯、想像競
    合犯、牽連犯、連續犯、結合犯，以及累犯加重、自首減輕
    暨其他法定加減原因（如身分加減）與加減例等一切情形，
    綜其全部罪刑之結果而為比較，有最高法院九十五年五月二
    十三日九十五年度第八次刑庭會議決議意旨可資參照。惟刑
    法第三百二十一條之法定刑並未修正，應逕依裁判時之現行
    刑法論處，是核被告三人所為均係犯刑法第三百二十一條第
    一項第三款、第四款結夥三人以上攜帶兇器竊盜罪。
  2.又如新舊法處罰之輕重相同，即無比較適用問題，非刑法第
    二條所指之法律有變更，最高法院九十五年五月二十三日刑
    事庭第八次會議於想像競合犯部分，即認新法第五十五條但
    書係科刑之限制，為法理之明文化，另亦認新法第五十九條
    規定為法院酌減審認標準見解之明文化，均非屬法律之變更
    ，若純為文字修正者，更應同此，最高法院九十五年十一月
    七日九十五年第二十一次刑事庭會議決議參照。從而刑法第
    二十八條共犯之規定，於修正前規定為：「二人以上共同實
    施犯罪之行為者，皆為正犯」，修正施行後之規定則為：「
    二人以上共同實行犯罪之行為者，皆為正犯」，本條之修正
    理由係為排除陰謀共同正犯、預備共同正犯於本條所規定之
    正犯之外。上開條文之修正均屬法理之明文化，對被告而言
    無有利、不利之情形，是無新舊法比較之問題，自應逕行適
    用裁判時法。是被告三人就此二犯行有犯意聯絡及行為分擔
    ，逕依修正後現行刑法第二十八條規定論以共同正犯。
  3.再修正施行前刑法第五十六條連續犯之規定業經修正公布刪
    除，則被告三人如附表一、二所示之犯行，因行為後新法已
    刪除連續犯之規定，此刪除雖非犯罪構成要件之變更，但顯
    已影響行為人刑罰之法律效果，自屬法律有變更，依現行刑
    法第二條第一項規定，比較新、舊法結果，仍應適用較有利
    於被告三人之行為時法律即九十五年七月一日修正施行前刑
    法論以連續犯。是被告三人先後二次加重竊盜犯行，時間緊
    接，方法相同，觸犯構成要件相同之罪，顯係基於概括犯意
    為之，為連續犯，均依九十五年七月一日修正施行前刑法第
    五十六條之規定，以一罪論，並均加重其刑。
  (二)附表一編號三、四號二次加重竊盜犯行部分：核被告丙○○
    所為均係犯刑法第三百二十一條第一項第三款攜帶兇器竊盜
    罪（二罪），其與被告甲○○就此二犯行分別有犯意聯絡、
    行為分擔，分別為共同正犯（此二犯行均在刑法修正廢除連
    續犯規定之後，應分別逕依修正後刑法論處，是被告甲○○
    就此部分既未據檢察官起訴，本院自無從併予審酌，應由檢
    察官另行依法處理，附此說明）。
  (三)附表五至七、十至十二號六次加重竊盜犯行部分：核被告丙○○、甲○○、乙○○所犯均係刑法第三百二十一條第一項
    第三款、第四款結夥三人以上攜帶兇器竊盜罪（各六罪），
    其三人分別就此六次犯行分別有犯意聯絡、行為分擔，分別
    為共同正犯。
  (四)附表八、九號二次加重竊盜犯行部分：核被告乙○○所為均
    係犯刑法第三百二十一條第一項第三款、第四款結夥三人以
    上攜帶兇器竊盜罪（二罪），其與被告丙○○、甲○○就此
    二犯行分別有犯意聯絡、行為分擔，分別為共同正犯（此二
    犯行均在刑法修正廢除連續犯規定之後，應分別逕依修正後
    刑法論處，是被告丙○○、甲○○就此部分既未據檢察官起
    訴，本院自無從併予審酌，應由檢察官另行依法處理，亦附
    此說明）。
  (五)被告甲○○所犯上開連續結夥三人以上攜帶兇器竊盜（附表
    一編號一、二號）、結夥三人以上攜帶兇器竊盜（附表一編
    號五至七、十至十二號）、被告丙○○所犯上開連續結夥三
    人以上攜帶兇器竊盜（附表一編號一、二號）、攜帶兇器竊
    盜（附表一編號三、四號）、結夥三人以上攜帶兇器竊盜（
    附表一編號五至七、十至十二號）、被告乙○○所犯上開連
    續結夥三人以上攜帶兇器竊盜（附表一編號一、二號）、結
    夥三人以上攜帶兇器竊盜（附表一編號五至十二號）等各罪
    ，均犯意各別，罪名不同，均應分論併罰之。
  (六)另被告三人分別有如事實欄一所載犯罪科刑，被告甲○○甫
    於九十四年七月十七日執行完畢；被告丙○○於九十四年七
    月二十八日縮短刑期假釋出監，甫於九十四年八月十四日縮
    刑期滿，未經撤銷假釋，其未執行之刑以已執行論；被告乙○○則於九十五年四月六日縮短刑期假釋出監，假釋期間並
    付保護管束，甫於九十五年四月十二日縮刑期滿，未經撤銷
    假釋，其未執行之刑以已執行論，分別有上開前案紀錄表可
    憑，其三人不論依修正前之刑法第四十七條或修正後之刑法
    第四十七條第一項之規定，均構成累犯，是對被告三人而言
    並無有利或不利之情形，故依前開最高法院九十五年度第二
    十一次刑事庭會議，應均逕依修正後刑法第四十七條第一項
    規定，就上開各罪均論以累犯，並均加重其刑。
  (七)爰審酌被告三人分別有如前揭事實欄一所載前科紀錄，均素
    行不端，被告丙○○直至本院審理中始坦承部分犯行，被告
    甲○○、乙○○坦承犯行，其三人結夥三人攜帶兇器犯竊盜
    罪，對於社會治安危害重大，被告丙○○之地位居於三人之
    首，惡性更重，與其三人犯罪之動機、手段、目的、對被害
    人造成之損害等一切情狀，分別針對上開各罪量處如主文所
    示之刑。又刑法第五十一條第五款關於分別宣告多數有期徒
    刑之規定，從「於各刑中之最長期以上，各刑合併之刑期以
    下，定其刑期。但不得逾二十年」修正為「於各刑中之最長
    期以上，各刑合併之刑期以下，定其刑期。但不得逾三十年
    」，就本件定應執行刑之情形而言，新法並無較有利於被告
    三人，依刑法第二條第一項規定應逕依修正前之刑法第五十
    一條第五款規定定其應執行之刑。
  (八)又被告甲○○、丙○○、乙○○於本案犯行之前分別已有多
    次竊盜前科，又其三人再犯本案連續加重竊盜二次、被告甲○○、蔡國良另犯加重竊盜十罪（被告甲○○其中二罪未據
    起訴），被告乙○○另犯加重竊盜八罪，被告乙○○於本案
    犯行之後又另犯二案竊盜犯行，均如附表及事實欄一所述，
    顯見被告三人均有竊盜犯罪之習慣，非令其三人強制工作不
    足以矯治其惡習，爰於宣告被告甲○○、丙○○、乙○○各
    次加重竊盜罪刑時，併依竊盜犯贓物犯保安處分條例第三條
    第一項之規定，諭知於刑之執行前，令入勞動場所強制工作
    三年，以期矯正其等之犯罪習慣。
  (九)扣案附表二、三所示工具分別為被告乙○○、丙○○所有用
    以犯本件加重竊盜犯行，已如上述，均依刑法第三十八條第
    一項第二款規定併予宣告沒收之。至起訴書所載對講機二支
    非被告丙○○用以犯本罪所用之物，業據其供述在卷（見本
    院九十六年四月十一日審判筆錄第五頁），另賓士車方向盤
    安全氣囊一個、賓士車原廠汽車音響一組、賓士車汽車原廠
    冷氣控制器一組、賓士車汽車儀表板一組等物非檢察官起訴
    範圍所及，無從認定與本案有何關連，又均非違禁物，爰不
    予宣告沒收，併此說明。
四、臺灣臺中地方法院檢察署檢察官移送併辦之九十六年度偵字
    第四五八二號關於被告丙○○涉嫌與被告甲○○、另案被告
    王勝男共同於九十四年十一月十五日起至九十五年三月十五
    日，連續在臺中縣市多處不同地點，分持扁鑽、鐵絲等客觀
    上足以為兇器使用之工具，隨機竊取停放在路邊之福斯廠牌
    T4型號自用小客車內之行車電腦等物品，因認被告丙○○此
    部分連續加重竊盜犯行與本案犯行有連續犯之裁判上一罪關
    係而移送本院併辦（被告甲○○、王勝男部分業經臺灣臺中
    地方法院以九十六年度易字第四八二號判決「王勝男連續結
    夥三人以上，攜帶兇器竊盜，累犯，處有期徒刑年，扣案
    之一字型螺絲起子壹支、十字型螺絲起子壹支、電鑽壹支、
    電鑽充電器壹個、剪刀貳支、鐵絲勾子壹支、手電筒貳支，
    均沒收。並於刑之執行前，令入勞動場所強制工作年。甲○○連續結夥三人以上，攜帶兇器竊盜，累犯，處有期徒刑
    壹年陸月，扣案之一字型螺絲起子壹支、十字型螺絲起子壹
    支、電鑽壹支、電鑽充電器壹個、剪刀貳支、鐵絲勾子壹支
    、手電筒貳支，均沒收。並於刑之執行前，令入勞動場所強
    制工作年。」確定，被告丙○○部分則經該判決不受理確
    定後由臺灣臺中地方法院檢察署檢察官移送本院併辦）。惟
    查：
  (一)訊之被告丙○○對於移送併辦部分加重竊盜事實均否認參與
    ，辯稱：當初伊僅係介紹一個姓翁、綽號「麻仔」之三十幾
    歲男子與王勝男合作，王勝男去偷，賣給姓翁的，因為伊有
    介紹該姓翁之男子以王勝男名義去租車偷竊，王勝男要求伊
    找出姓翁之男子，不然若被警察抓就要跟警察說是伊租車的
    ，伊根本沒有跟王勝男在臺中地區行竊，伊只有跟該翁姓男
    子一起到臺中與王勝男會合一次而已，但是該次也沒有去行
    竊，當時伊人都在三重大同南路賣四神湯，又要照顧小孩，
    不可能常往臺中跑等語（見本院九十六年三月七日審判筆錄
    第三頁、九十六年三月二十七日準備程序筆錄第一、二頁）
    ，全盤否認移送併辦部分犯行。
  (二)而刑法於九十四年二月二日修正公布，於九十五年七月一日
    施行，其中已經刪除刑法第五十六條連續犯之規定，其修正
    理由即謂「本法規定連續犯以來，實務上之見解對於本條『
    同一罪名』之認定過寬，所謂『概括犯意』，經常可連綿數
    年之久，且在採證上多趨於寬鬆，每每在起訴之後，最後事
    實審判決之前，對繼續犯同一罪名之罪者，均適用連續犯之
    規定論處，不無鼓勵犯罪之嫌，亦使國家刑罰權之行使發生
    不合法之現象。因此，基於連續犯原為數罪之本質及刑罰公
    平原則之考量，其修正既難以週延，爰刪除本條有關連續犯
    之規定」，是被告既已否認移送併辦各案犯行，無從認定被
    告係基於概括犯意而為本件與移送併辦各案犯行，而有修正
    前刑法連續犯之裁判上一罪關係，復揆諸前開修正理由，更
    不能從寬解釋被告之真意，而認移送併辦部分為本案起訴效
    力所及。是此移送併辦部分既無從認定為本案起訴效力所及
    ，又未據起訴，本院自無從併予審酌，應退由檢察官另行依
    法處理，併此說明。
據上論斷，應依刑事訴訟法第二百九十九條第一項前段，刑法第
二條第一項前段、第二十八條、第三百二十一條第一項第三款、
第四款、第四十七條第一項、第三十八條第一項第二款，修正前
刑法第五十六條、第五十一條第五款，竊盜犯贓物犯保安處分條
例第三條第一項，判決如主文。
本案經檢察官侯靜雯到庭執行職務
中　　華　　民　　國　　96　　年　　4 　　月　　30　　日
　　　　　　　　　刑事第四庭    審判長法　官　劉慧芬
                                      法  官  李桂英
                                      法  官  黎惠萍
上正本證明與原本無異。
如不服本判決，應於判決送達後10日內向本院提出上訴狀（應抄
附繕本）。告訴人或被害人如對於本判決不服者，應具備理由請
求檢察官上訴，其上訴期間之計算係以檢察官收受判決正本之日
期為準。
                                      書記官  楊麗娟
中　　華　　民　　國　　96　　年　　4 　　月　　30　　日
附錄本案論罪科刑法條全文
刑法第三百二十一條第一項第三款、第四款
中華民國刑法第三百二十一條
（加重竊盜罪）
犯竊盜罪而有左列情形之一者，處六月以上、五年以下有期徒刑
：
一  於夜間侵入住宅或有人居住之建築物、船艦或隱匿其內而犯
    之者。
二  毀越門扇、牆垣或其他安全設備而犯之者。
三  攜帶兇器而犯之者。
四  結夥三人以上而犯之者。
五  乘火災、水災或其他災害之際而犯之者。
六  在車站或埠頭而犯之者。
前項之未遂犯罰之。
附表一：
┌─┬────┬────┬──┬───┬───────┬─────┬─────┐
│編│犯罪時間│犯罪地點│被害│行為人│犯罪方法及所得│法條及所犯│宣告刑    │
│號│        │        │人  │      │財物          │罪名      │          │
├─┼────┼────┼──┼───┼───────┼─────┼─────┤
│一│95年6月 │臺北縣淡│江萬│甲○○│以螺絲起子、電│（編號一、│處有期徒刑│
│  │26日11時│水鎮中正│生  │丙○○│鑽、剪刀等工具│二號為連續│玖月，扣案│
│  │20分停車│路一號淡│    │乙○○│拆下被害人所有│犯，為一罪│如附表二所│
│  │至同日12│水捷運站│    │      │車輛後視鏡二支│）        │示之物均沒│
│  │時20分取│地下一樓│    │      │後竊取之      │刑法第321 │收。並於刑│
│  │車間某時│停車場（│    │      │              │條第1項第 │之執行前，│
│  │（起訴書│車號：DT│    │      │              │3款、第4款│令入勞動場│
│  │誤載為同│-5789） │    │      │              │連續結夥三│所強制工作│
│  │日12時20│        │    │      │              │人以上攜帶│參年。    │
│  │分）    │        │    │      │              │兇器竊盜。│          │
├─┼────┼────┼──┼───┼───────┤          │          │
│二│同上日11│同上（車│沈詩│甲○○│以螺絲起子、電│          │          │
│  │時18分蔡│號：8128│詠  │丙○○│鑽、剪刀等工具│          │          │
│  │國亮三人│-DU）   │    │乙○○│拆下被害人所有│          │          │
│  │車輛進入│        │    │      │車輛後視鏡二支│          │          │
│  │時至14時│        │    │      │後竊取之      │          │          │
│  │40分取車│        │    │      │              │          │          │
│  │間某時（│        │    │      │              │          │          │
│  │起訴書誤│        │    │      │              │          │          │
│  │載為同日│        │    │      │              │          │          │
│  │14時40分│        │    │      │              │          │          │
│  │）      │        │    │      │              │          │          │
├─┼────┼────┼──┼───┼───────┼─────┼─────┤
│三│95年7月9│臺北市信│藍善│丙○○│以螺絲起子、電│刑法第321 │處有期徒刑│
│  │日13時10│義區松仁│德  │（吳勝│鑽等工具拆下被│條第1項第 │柒月，扣案│
│  │分停車至│路二號地│    │雄未據│害人所使用車輛│3款       │如附表二所│
│  │16時10分│下二樓忠│    │起訴）│後視鏡二支後竊│共同攜帶兇│示之物均沒│
│  │取車間某│信公有地│    │      │取之          │器竊盜。  │收。並於刑│
│  │時（起訴│下停車場│    │      │              │          │之執行前，│
│  │書誤載為│（車號：│    │      │              │          │令入勞動場│
│  │同日16時│CC-1033 │    │      │              │          │所強制工作│
│  │10分）  │）      │    │      │              │          │參年。    │
├─┼────┼────┼──┼───┼───────┼─────┼─────┤
│四│同上日14│同上（車│余瑞│丙○○│以螺絲起子、電│刑法第321 │處有期徒刑│
│  │時停車至│號：4298│祥  │（吳勝│鑽等工具拆下被│條第1項第 │柒月，扣案│
│  │17時40分│-DR）   │    │雄未據│害人所有車輛後│3款       │如附表二所│
│  │取車間某│        │    │起訴）│視鏡二支後竊取│共同攜帶兇│示之物均沒│
│  │時（起訴│        │    │      │之            │器竊盜。  │收。並於刑│
│  │書誤載為│        │    │      │              │          │之執行前，│
│  │同日17時│        │    │      │              │          │令入勞動場│
│  │40分）  │        │    │      │              │          │所強制工作│
│  │        │        │    │      │              │          │參年。    │
├─┼────┼────┼──┼───┼───────┼─────┼─────┤
│五│95年7月1│臺北市塔│陳耀│甲○○│以螺絲起子、電│刑法第321 │處有期徒刑│
│  │0日12時3│城街地下│鐘  │丙○○│鑽、剪刀等工具│條第1項第 │捌月，扣案│
│  │4分蔡國 │停車場（│    │乙○○│拆下被害人所有│3款、第4款│如附表二所│
│  │亮三人車│車號：3 │    │      │車輛後視鏡二支│結夥三人以│示之物均沒│
│  │輛進入時│B-3993）│    │      │後竊取之      │上攜帶兇器│收。並於刑│
│  │至同年月│        │    │      │              │竊盜。    │之執行前，│
│  │11日17時│        │    │      │              │          │令入勞動場│
│  │30分接獲│        │    │      │              │          │所強制工作│
│  │通知間某│        │    │      │              │          │參年。    │
│  │時（起訴│        │    │      │              │          │          │
│  │書誤載為│        │    │      │              │          │          │
│  │同年月11│        │    │      │              │          │          │
│  │日13時23│        │    │      │              │          │          │
│  │分許）  │        │    │      │              │          │          │
├─┼────┼────┼──┼───┼───────┼─────┼─────┤
│六│95年7月1│臺北市建│廖麗│甲○○│以螺絲起子、電│刑法第321 │處有期徒刑│
│  │1日10時1│國北路、│芬  │丙○○│鑽、剪刀等工具│條第1項第 │捌月，扣案│
│  │5分蔡國 │八德路口│    │乙○○│拆下被害人所有│3款、第4款│如附表二所│
│  │亮三人車│地下停車│    │      │車輛後視鏡二支│結夥三人以│示之物均沒│
│  │輛進入時│場（車號│    │      │後竊取之      │上攜帶兇器│收。並於刑│
│  │至同日21│：DV-719│    │      │              │竊盜。    │之執行前，│
│  │時接獲通│9）     │    │      │              │          │令入勞動場│
│  │知間某時│        │    │      │              │          │所強制工作│
│  │（起訴書│        │    │      │              │          │參年。    │
│  │誤載為同│        │    │      │              │          │          │
│  │年月10日│        │    │      │              │          │          │
│  │10時）  │        │    │      │              │          │          │
├─┼────┼────┼──┼───┼───────┼─────┼─────┤
│七│同上期間│同上（車│胡正│甲○○│以螺絲起子、電│刑法第321 │處有期徒刑│
│  │內某時（│號：DB-1│立  │丙○○│鑽、剪刀等工具│條第1項第 │捌月，扣案│
│  │起訴書誤│222）   │    │乙○○│拆下被害人所有│3款、第4款│如附表二所│
│  │載為同年│        │    │      │車輛後視鏡二支│結夥三人以│示之物均沒│
│  │月11日10│        │    │      │後竊取之      │上攜帶兇器│收。並於刑│
│  │時15分）│        │    │      │              │竊盜。    │之執行前，│
│  │        │        │    │      │              │          │令入勞動場│
│  │        │        │    │      │              │          │所強制工作│
│  │        │        │    │      │              │          │參年。    │
├─┼────┼────┼──┼───┼───────┼─────┼─────┤
│八│95年7月1│臺北市大│陳炳│乙○○│以螺絲起子、電│刑法第321 │處有期徒刑│
│  │6日21時 │安區市民│坤  │（蔡國│鑽、電纜等工具│條第1項第 │捌月，扣案│
│  │53分停車│大道復敦│    │亮、吳│拆下被害人所有│3款、第4款│如附表二、│
│  │至同年月│段公有停│    │勝雄均│車輛後視鏡二支│結夥三人以│三所示之物│
│  │17日20時│車場（車│    │未據起│後竊取之      │上攜帶兇器│均沒收。並│
│  │取車間某│號：CW-7│    │訴）  │              │竊盜。    │於刑之執行│
│  │時（起訴│223）   │    │      │              │          │前，令入勞│
│  │書誤載為│        │    │      │              │          │動場所強制│
│  │同年月16│        │    │      │              │          │工作參年。│
│  │日21時53│        │    │      │              │          │          │
│  │分）    │        │    │      │              │          │          │
├─┼────┼────┼──┼───┼───────┼─────┼─────┤
│九│95年7月1│同上（車│邱文│乙○○│以螺絲起子、電│刑法第321 │處有期徒刑│
│  │7日11時 │號：7G-1│玲  │（蔡國│鑽、電纜等工具│條第1項第 │捌月，扣案│
│  │停車至同│018）   │    │亮、吳│拆下被害人所有│3款、第4款│如附表二、│
│  │日21時許│        │    │勝雄均│車輛後視鏡二支│結夥三人以│三所示之物│
│  │取車間某│        │    │未據起│後竊取之      │上攜帶兇器│均沒收。並│
│  │時（起訴│        │    │訴）  │              │竊盜。    │於刑之執行│
│  │書誤載為│        │    │      │              │          │前，令入勞│
│  │同日11時│        │    │      │              │          │動場所強制│
│  │）      │        │    │      │              │          │工作參年。│
├─┼────┼────┼──┼───┼───────┼─────┼─────┤
│十│95年7月1│臺北市中│郭新│甲○○│以螺絲起子、電│刑法第321 │處有期徒刑│
│  │7日8時停│山區南京│宜  │丙○○│鑽、剪刀等工具│條第1項第 │捌月，扣案│
│  │車至同日│東路一段│    │乙○○│拆下被害人所有│3款、第4款│如附表二、│
│  │12時接獲│三五號林│    │      │車輛後視鏡二支│結夥三人以│三所示之物│
│  │通知間某│森公園地│    │      │後竊取之      │上攜帶兇器│均沒收。並│
│  │時（起訴│下停車場│    │      │              │竊盜。    │於刑之執行│
│  │書誤載為│（車號：│    │      │              │          │前，令入勞│
│  │同日12時│8E-3995 │    │      │              │          │動場所強制│
│  │）      │）      │    │      │              │          │工作參年。│
├─┼────┼────┼──┼───┼───────┼─────┼─────┤
│十│同上日17│同上（車│陳章│甲○○│以螺絲起子、電│刑法第321 │處有期徒刑│
│一│時45分發│號：8E-1│勝  │丙○○│鑽、剪刀等工具│條第1項第 │捌月，扣案│
│  │現前某時│929）   │    │乙○○│拆下被害人所有│3款、第4款│如附表二、│
│  │（起訴書│        │    │      │車輛後視鏡二支│結夥三人以│三所示之物│
│  │誤載為95│        │    │      │後竊取之      │上攜帶兇器│均沒收。並│
│  │年7月17 │        │    │      │              │竊盜。    │於刑之執行│
│  │日17時45│        │    │      │              │          │前，令入勞│
│  │分）    │        │    │      │              │          │動場所強制│
│  │        │        │    │      │              │          │工作參年。│
├─┼────┼────┼──┼───┼───────┼─────┼─────┤
│十│95年7月1│臺北市士│蔡英│甲○○│以螺絲起子、電│刑法第321 │處有期徒刑│
│二│8日9時48│林區中山│明  │丙○○│鑽、剪刀等工具│條第1項第 │捌月，扣案│
│  │分丙○○│北路七段│    │乙○○│拆下被害人所有│3款、第4款│如附表二、│
│  │等三人車│二號地下│    │      │車輛後視鏡二支│結夥三人以│三所示之物│
│  │輛進入停│二樓停車│    │      │後竊取之      │上攜帶兇器│均沒收。並│
│  │車場至同│場（車號│    │      │              │竊盜。    │於刑之執行│
│  │日12時發│：5E-772│    │      │              │          │前，令入勞│
│  │現間某時│2）     │    │      │              │          │動場所強制│
│  │（起訴書│        │    │      │              │          │工作參年。│
│  │誤載為同│        │    │      │              │          │          │
│  │日12時）│        │    │      │              │          │          │
└─┴────┴────┴──┴───┴───────┴─────┴─────┘
附表二：手電筒三支、電鑽一台、透明膠帶一卷、純棉手套二雙
　　　　、黑色大手提袋一個、剪刀一支、起子及扳手共十三支
  　　　、萬能鑰匙二支、自製六角起子一支。
附表三：電鑽一組（含鎖頭十八支）、電纜剪一支、手套一副、
　　　　衣服一件。
